---
title: "Relationele databases en SQL"
author: "Fatima Danawar"
date: "2023-12-10"
output: html_document
---

# Relationele databases en SQL
In dit versalg voeg ik drie sets gegevens toe aan een SQL-database en maak ik drie grafieken om mijn vaardigheden in R en SQL te laten zien. Werken met databases zoals SQL is handig voor het beheren van veel gegevens.

Alle benodige libraries laden
```{r, message=FALSE}
library(tidyverse)
library(here)
library(dslabs)
library(grid)
library(readr)
library(RPostgreSQL)
library(gridExtra)
library(ggpubr)
library(stringr)
library(png)
library(DT)
library(ggplot2)
```

In dit chunk heb ik de alle data van github geladen en daarna heb ik alle data wel een tidy gemaakt met behulp met verschillende functies om daarna alle drie data samen met elkaar toe te voegen.
En worden alle data als csv en rds opgeslagd.

```{r}
## Flu data laden

flu_data <- read_csv("https://raw.githubusercontent.com/DataScienceILC/tlsc-dsfb26v-20_workflows/main/data/flu_data.csv", skip = 10)

## Laten we zien de inhoud van de eerste 10 regels van flu data
datatable(flu_data, options = list(scrollx=TRUE, pageLength = 10))

## Dengue data laden
dengue_data <- read_csv("https://raw.githubusercontent.com/DataScienceILC/tlsc-dsfb26v-20_workflows/main/data/dengue_data.csv", skip = 10)

## Laten we zien de inhoud van de eerste 10 regels van dengue data
datatable(dengue_data, options = list(scrollx=TRUE, pageLength = 10))

## Gapminder data van de dslabs package
gapminder_data <- gapminder

## Laten we zien de inhoud van de eerste 10 regels van gapminder data
datatable(gapminder_data, options = list(scrollx=TRUE, pageLength = 10))

#Data Tidy maken
##Flu data tidy 
flu_data_tidy <- flu_data %>% pivot_longer(cols = -Date, names_to = "country", values_to = "flu_aantal")

## Verwijder de dag en de maand van de Date kolom, hernomen van de Date kolom naar Year en aanpassen van variabelen data typen 
flu_data_tidy$Date <- str_sub(flu_data_tidy$Date, start = 1, end = 4)
flu_data_tidy <- rename(flu_data_tidy, year = Date)
flu_data_tidy$country <- as.factor(flu_data_tidy$country)
flu_data_tidy$year <- as.integer(flu_data_tidy$year)

## Laten we zien hoe ziet de data nu eruit
datatable(flu_data_tidy, options = list(scrollx=TRUE, pageLength = 10))

## Dengue data tidy 
dengue_data_tidy <- dengue_data %>% pivot_longer(cols = -Date, names_to = "country", values_to = "dengue_aantal")

## Verwijder de dag en de maand van de Date kolom, hernomen van de Date kolom naar Year en aanpassen van variabelen data typen
dengue_data_tidy$Date <- str_sub(dengue_data_tidy$Date, start = 1, end = 4)
dengue_data_tidy <- rename(dengue_data_tidy, year = Date)
dengue_data_tidy$year <- as.integer(dengue_data_tidy$year)
dengue_data_tidy$country <- as.factor(dengue_data_tidy$country)

##Laten we zien hoe ziet de data nu eruit
datatable(dengue_data_tidy, options = list(scrollx=TRUE, pageLength = 10))

# Opslaan alle drie dataframes als csv en rds bestanden
## Als csv bestanden
write.csv(flu_data_tidy, file = here("data/flu.csv"), row.names = FALSE)
write.csv(dengue_data_tidy, file = here("data/dengue.csv"), row.names = FALSE)
write.csv(gapminder_data, file = here("data/gapminder_data.csv"), row.names = FALSE)

## Als rds bestanden
saveRDS(flu_data_tidy, file = here("data/flu_data.rds"))
saveRDS(dengue_data_tidy, file = here("data/dengue_data.rds"))
saveRDS(gapminder_data, file = here("data/gapminder_data.rds"))
```

De volgende stap is het maken van nieuwe PostgreSQL database op DBeaver met dit code : create database workflowsdb.


## Maak verbinding met de database
con <- dbConnect(RPostgres::Postgres(),
                                 dbname = "workflowsdb",
                                 host = "localhost",
                                 port = "5432",
                                 user = "postgres",
                                 password = "Fatima1996@")
### SQL-scripts voor het schrijven van tabellen naar de database vanuit dataframes

dbWriteTable(con, "flu_data_table", flu_data_tidy, overwrite = TRUE)
dbWriteTable(con, "dengue_data_table", dengue_data_tidy, overwrite = TRUE)
dbWriteTable(con, "gapminder_data_table", gapminder_data, overwrite = TRUE)

Disconnect van de database
dbDisconnect(con)

inhoud bekijken van flu_data_table
select 
*
from 
flu_data_table 

inhoud bekijken van dengue_data_table
select 
*
from 
dengue_data_table  

inhoud bekijken van gapminder_data_table
select 
*
from 
gapminder_data_table


Bij onderstande figuur, het is de opgeslaagde SQL script
```{r figuur van SQL script}
sql_script <- rasterGrob(as.raster(readPNG(here("Portfolio/Images/saved_sqlscript.png"))))

# laat de figuur zien
grid.arrange(sql_script)
```

## Samenvoegende table van alle drie data
De sql script van het samenvogen table van alle drie data is in onderstaande figuur
```{r sql script van het samenvoegen van alle drie data tot een table}
samenvogende_sqlscript <- rasterGrob(as.raster(readPNG(here("Portfolio/Images/samenvoegende_table.png"))))
grid.arrange(samenvogende_sqlscript)
```

Het laden van de samengevoegde table 
```{r ladan van de samengevoegde table}
samengevoegde_table_data <- read.csv(here("data/samenvoegende_table_202312111229.csv"))
## laten we de inhoud zien
datatable(samengevoegde_table_data, options = list(scrollx=TRUE, pageLength = 10))
```

## Drie statistieken met samenvogende table
In dit project heb ik gegevens samengevoegd van verschillende tabellen en beschrijvende statistieken gegenereerd. Hieronder vindt u een overzicht van mijn aanpak en de resultaten.
```{r}
## Symmary statistieken
summary(samengevoegde_table_data)

## Visualisatie 1: 
africa_flu_aantal <- samengevoegde_table_data %>% select(year, country, continent, flu_aantal) %>% filter(continent == "Americas",
                  !is.na(flu_aantal))                      

africa_flu_aantal_summary <- africa_flu_aantal %>%
  group_by(country) %>% summarise(mean = mean(flu_aantal, na.rm = TRUE), stedv = sd(flu_aantal, na.rm= TRUE))

africa_flu_aantal_summary %>% ggplot(aes(x = as.factor(country), y = mean, group = country, fill = country)) +
  geom_col() +
  labs()

## Visualisatie 2:

canda_US_summary <- africa_flu_aantal %>% select(country,flu_aantal) %>% filter(country %in% c("Canada", "United States")) %>% group_by(country) %>% summarise(mean = mean(flu_aantal), stdev = sd(flu_aantal))

canda_US_summary %>% ggplot(aes(x= country, y= mean, group= country, fill = country)) +
  geom_col() +
  geom_errorbar(aes(ymin=mean-stdev, ymax=mean+stdev), width=.2) +
  labs(title ="gemiddelde flu aantal in Canada en in US" ,
       x="Country",
       y="Flu aantal gemiddeld")

## Visualisatie 3:

life_ex_flu <- samengevoegde_table_data %>% select(year,continent, life_expectancy,flu_aantal) %>% filter(continent == "Europe" ,!is.na(flu_aantal))

life_ex_flu %>% group_by(year,continent) %>%
  mutate(flu_gem = mean(flu_aantal, na.rm = TRUE)) %>%
  ggplot(aes(x= year, y = flu_gem)) +
  geom_line(aes(colour = continent))

  
```
