---
title: "Portfolio"
author: "Fatima"
date: "2024"
site: bookdown::bookdown_site
documentclass: book
new_session: yes
output:
  bookdown::gitbook:
    highlight: tango
bibliography: [book.bib]
params:
  country: "Netherlands"
  year: "2024"
  continent: "Europe"

  
  #bookdown::pdf_book: default
---
---
title: "Portfolio"
author: "Fatima"
date: "2024"
site: bookdown::bookdown_site
documentclass: book
new_session: yes
output:
  bookdown::gitbook:
    highlight: tango
bibliography: [book.bib]
params:
  country: "Netherlands"
  year: "2024"
  continent: "Europe"

  
  #bookdown::pdf_book: default
---

<!--chapter:end:index.Rmd-->


# Voorbeeld data analyse ( Analyse van C. elegans Plaatexperiment)

Placeholder



<!--chapter:end:C_elegans_plaatexperiment.Rmd-->

---
name: Fatima
surname: Danawar
position: "Student Life Science in Hogeschool Utrecht"
address: "Institute for Life Sciences & Chemistry, Hogeschool Utrecht"
phone: 06-21282608
email: "fatima.danawar@student.hu.nl"
github: Fatimadanawar
linkedin: Fatima Danawar
date: "`r format(Sys.time(), '%B %Y')`"
output: vitae::moderncv
---
# CV
```{r setup, include=FALSE}
knitr::opts_chunk$set(echo = FALSE, warning = FALSE, message = FALSE)
library(vitae)
```

## Sommige dingen over mij

 * Ik ben gevlucht van mijn land door de oorlog naar Nederland van 5 jaar geleden
 * Ik ben student en moeder voor drie kinderen in het zelfde tijd
 * Ik heb Farmacie opleiding gestudeerd in mijn land maar niet afgemaakt.
 * Ik ben nu bezig met B Life Science HBO opleiding
 * Mijn minor is data science
 * Mijn specialisatie is BMR(Bio-Moleculaire Research)
 * Ik ben ambitieus en ik wil mijn doel bereiken.

## Doelstelling:
Enthousiaste Life Science student op zoek naar een uitdagende stage om praktische ervaring op te doen in [ genetica afdeling] en vooral bij erfelijke ziekten en hoe worden de mutaties gedetecteerd.


## Opleidingen

```{r}
library(tribble)
tribble(
  ~ Degree, ~ Year, ~ Institution, ~ Where,
  "B Life Science opleiding", "2020- heden", "Hogeschool Utrecht HU", "Utrecht, Nederland",
  "Farmacie Opleiding", "2014-2016", "Albaath Universiteit", "Homs, Syrie",
  "Middelbareschool", "2010-2013", "Alchansaaschool", "Hama, Syrie",
  "Basisschool onderwijs", "2000-2009", "Hyteenschool", "Hama, Syrie"
  
  
    
) %>% 
  detailed_entries(Degree, Year, Institution, Where)
```

## Werkervaring

```{r}
tribble(
  ~Year, ~Type, ~Desc,
   2018, "Vrijwilligerswerk", "Ik heb gewerkt als vrijwiliger in taalcafe in het achterhoek wijk van Nederland",
  2015, "Apotheker-assistent", "Ik ben gewerkt voor ongeveer een jaar tijdens mijn studie in het Apotheek in mijn land als apotheker-assistent"
 
) %>% 
  brief_entries(
    glue::glue("Werkervaring als {Type}"),
    Year, 
    Desc
  )
```

## Laboratorium-Tools:
 Tijdens de Life science opleiding heb ik veel dingen in het lab geleerd als:
 
 * Basis labtools als(pipetteren, centrigugeren, gel-elektroforrese, DNA-RNA isloeren,PCR,...)
 * qPCR: wij hebben qPCR uitgevoerd om het influenzavirus te identificeren.
 * ELISA
 * SDS-page en western-plot
 * AKte-prime 
 
## Data Science Tools:
 Tijdens dit opleiding mijn minor is data science dus ik heb heel veel dingen geleerd om de data te analyseren zoals:
 
 * Basis programeren tools.
 * Programmeertalen zoals R en Bash.
 * NGS ( next generation sequencing)
 * RNA sequencing
 * Metagenomics

 
## Onderzoek en Projecten:
 * Microbiologie project: een project om influenza A te identificieren met behulp van qPCR en werd ook tijdens dit project primers ontworpen.
 * Farmacon project: een farmacon( midazolam) werd aan c.elegans toegenomen en daarne werd all effecten genoteerd.
 * Project gens and protein: gen van intersse werd gekloneerd met behulp van plasmide en aantal controls.
 
## Vaardigheden:
 * MC: Word, Excel, Powerpoint
 * SPSS programma
 * Rijbewijs B
 
## Talen:
 * Arabisch: mijn moeder taal
 * Nederlands: Tweede taal, niveau B2
 * Engels: niveau B2
 * Frans: niveau A2
 * Turks: niveau A2
 
 
## Publications

```{r}
library(dplyr)
knitr::write_bib(c("vitae", "tibble"), "packages.bib")

bibliography_entries("packages.bib") %>%
  arrange(desc(author$family), issued)
```


<!--chapter:end:CV.Rmd-->


# Doel: 

Placeholder


## Dag 1 : Data voorbereiden en uitlijnen:
## Dag 2: Variant calling en mutatie-identificatie
## Dag 3: Verfijnen en rapporteren

<!--chapter:end:Leerplan.Rmd-->


# Reproducibility

Placeholder


## Artikel kezien en werken met het
### Reference van dit artikel:
### Criteria van dit artikel
### Meer informatie over dit artikel
### Werken met code van artikel (R code paper)
### Data management ----
### Output ----

<!--chapter:end:Peerreview_openen.Rmd-->


# Relationele databases en SQL

Placeholder



<!--chapter:end:SQL.Rmd-->

