---
title: "Covid_data parameters"
author: "Fatima Danawar"
date: "2023-12-18"
output: 
   html_document:
    toc: true
    template: default
params:
 country:
   label: "country:"
   value: Netherlands
   input: select
   choices: [Austria, Belgium, Bulgaria, Croatia, Cyprus, Czechia, Denmark, Estonia, Finland, France, Germany, Greece, Hungary, Iceland, Ireland, Italy, Latvia, Liechtenstein, Lithuania, Luxembourg, Malta, Netherlands, Norway, Romania, Slovakia, Slovenia, Spain, Sweden]
 year:
   label: "Year"
   value: 2022
   input: slider
   min: 2020
   max: 2022
   step: 1
   sep: ""
 month:
   label: "month:"
   value: October
   input: select
   choices: [January, February, March, April, May, June, July, August, September, October, November, December]
---


# Parameterized COVID-19 report

Het doel van deze hoofdstuk is het maken van een Rmarkdown-bestand met daarin een __Parameterized COVID-19 report__.
<br>
De Rmd bevat drie parameters:
- Het land `country` waarop het rapport van toepassing is
- Het jaar  `year` waarop de gerapporteerde gegevens betrekking hebben
- De periode in maanden `month` waaropde rapport betrekking heeft

Nadat deze Rmarkdown met parameters heeft geknit, worden twee plots gemaakt, één met __covid-sterfgevall__ en één met __covid-gevallen__ in het gegeven land, jaar en maand.
<br>
Beginnen met het laden van de benodigde libraries
```{r laden libraries, message=FALSE, warning=FALSE}
library(readr)
library(tidyverse)
library(stringr)
library(tibble)
library(here)
```

Het laden van de data tot een object
```{r, message=FALSE, warning=FALSE}
# data laden
data_covid19 <- read_csv(here("data", "data_covid19.csv"))
knitr::kable(head(data_covid19))

# Converteer maandnummers naar maandnamen
data_covid19$month <- month.name[data_covid19$month]

# De date kolom verandert de type naar as.Date type
data_covid19$dateRep <- as.Date(data_covid19$dateRep, tryFormats = c("%d/%m/%y"))

# Laat nu de data zien
knitr::kable(head(data_covid19))

# Filter de gegevens op het geslecteerde land en jaar 
filtered_data_covid <- data_covid19 %>%
  filter(
    countriesAndTerritories == params$country,
    year == as.integer(params$year),
    month == params$month)

knitr::kable(head(filtered_data_covid))  

```
In het ondersaande chunk zijn er twee plots gemaakt. Eén voor __COVID-19-gevallen__ in `r params$country` in `r params$month` van `r params$year`. En één voor __COVID-19-sterfgevallen__

```{r plots }
# plot maken voor COVID-19 gevallen
filtered_data_covid %>% ggplot(aes(x = dateRep, y = cases)) +
  geom_point() +
  geom_line() +
  labs(title = paste("COVID-19 gevallen in" , params$country , params$month , params$year , sep = " "))
 
# plot maken voor COVID-19 sterfgevallen
filtered_data_covid %>% ggplot(aes(x = dateRep, y = deaths)) +
  geom_point(aes(color = "yellow")) +
  geom_line(aes(color = "black")) +
  theme(legend.position = "none") +
  labs(title = paste("COVID-19 sterfgevallen in" , params$country , params$month , params$year))

``` 
